# 实收资本处理

提问人：zhaoxia001 时间：2015-09-06 18:07:07
企业股东认缴了注册资本，但是还未收到，可以按照认缴的注册资本先确认实收资本吗？若有资本溢价肯定是不能确认的吧？个人认为是实收资本和资本公积都是暂不能做处理的，请版主答复。股东的投资比例按照约定来进行合并报表抵消调整。

回答人：chenyiwei
股东已经认缴但尚未实际缴纳的出资，在股东不能计入投资成本和确认对被投资企业的应付款项；在被投资企业不能确认为实收资本、资本公积和对股东的应收款项。对股东而言，只是一个待执行合同（承诺事项）而已，不构成会计意义上形成负债的“现时义务”。